【裁判字號】    97,上訴,5711
【裁判日期】    980414
【裁判案由】    違反槍砲彈藥刀械管制條例
【裁判全文】
臺灣高等法院刑事判決                97年度上訴字第5711號
上  訴  人  乙○○
即  被  告
選任辯護人  姜明遠律師
上列上訴人因違反槍砲彈藥刀械管制條例案件，不服臺灣板橋地
方法院97年度訴字第3126號，中華民國97年10月31日第一審判決
（起訴案號：臺灣板橋地方法院檢察署97年度偵字第17455號）
，提起上訴，本院判決如下：
    主  文
原判決撤銷。
乙○○未經許可，持有可發射子彈具有殺傷力之改造槍枝，累犯
，處有期徒刑壹年貳月，併科罰金新臺幣伍萬元，罰金如易服勞
役，以新臺幣壹仟元折算壹日；減為有期徒刑柒月，併科罰金新
臺幣貳萬伍仟元，罰金如易服勞役，以新臺幣壹仟元折算壹日。
扣案之仿COLT廠製口徑九釐米半自動手槍製造之手槍壹枝（含彈
匣壹個，槍枝管制編號0000000000號）、口徑九釐米
制式子彈拾伍顆，均沒收。
    事  實
一、乙○○前因違反毒品危害防制條例案件，經臺灣板橋地方法
    院於民國（下同）91年8月12日以91年度易字第1265號判處
    有期徒刑四月確定，92年3月3日易科罰金執行完畢。乙○○
    與綽號孟叔之甲○○（原名李孟書）為男女朋友，93年3月
    29日23時20分許，警察在臺北縣蘆洲巿長安街220巷36號前
    ，查獲駕車號5363-GU之甲○○身上有第一級毒品海洛因等
    物，再至臺北縣蘆洲巿長安街220巷32號2樓甲○○租住處搜
    索，乙○○因毒品危害防制條例案於93年2月06日由臺灣板
    橋地方法院以93年板院通刑省科緝字87號通緝，因而匿至同
    址六樓，且恐甲○○無故持有置於台北縣淡水鎮竹圍馬偕急
    診室附近與乙○○之另一住處之仿COLT廠製口徑九釐米半自
    動手槍改造，可發射子彈具有殺傷力之手槍一枝（含彈匣一
    個，槍枝管制編號0000000000號）及具有殺傷力之九釐米口
    徑制式子彈三十八顆（起訴書誤為：93年3月30日凌晨0時10
    分許為警查獲，甲○○於前開時地為警逮捕時，乙○○趁隙
    將上揭槍枝及子彈攜至上址租住處六樓躲藏等，應予以更正
    ），會被警察搜索，於93年3月30日凌晨0時31分許，撥丙○○使用之0000000000號行動電話告知丙○○，丙○○旋至上
    址接乙○○後，載乙○○至台北縣淡水鎮竹圍馬偕急診室附
    近甲○○與乙○○之另一住處，由乙○○自該住處天花板取
    出裝有前述槍彈之黑色包包，而非法持有，並且於車上囑丙○○交給林榮宗，乙○○由丙○○載至中和市附近下車後，
    丙○○撥打林榮宗使用之0000000000行動電話，林榮宗即駕
    駛車號2B-7878號自用小客車邀不知情之賴唐富（所涉寄藏
    槍枝、子彈犯行業經判處無罪確定）陪同前往與丙○○碰面
    後，賴唐富坐後座，丙○○坐入右前座，將裝有上揭槍枝及
    子彈之黑色手提包放在右前座腳踏板，吩咐林榮宗藏放後，
    下車並搭車離開，因警方已對丙○○及林榮宗使用之行動電
    話通訊監察跟監，於同日凌晨4時10分許，在臺北巿昆明街
    158號前攔停查獲，在該自小客車右前座腳踏之黑色手提包
    內起出上揭具有殺傷力之手槍一枝（含彈匣一個）及制式子
    彈三十八顆（其中三顆經試射鑑驗後已失其效能，餘三十五
    顆）。
二、案經臺灣高等法院檢察署函送臺灣板橋地方法院檢察署檢察
    官偵查起訴。
    理  由
一、證據能力部分：被告之原審辯護人雖主張證人丙○○、林榮
    宗之警詢陳述，為審判外陳述應無證據能力云云，且查證人
    丙○○、林榮宗於警詢時之證述，為證人於審判外之陳述，
    依刑事訴訟法第159條第1項之規定，本無證據能力。惟按被
    告以外之人於檢察事務官、司法警察官或司法警察調查中所
    為之陳述，與審判中不符時，其先前之陳述具有較可信之特
    別情況，且為證明犯罪事實存否所必要者，得為證據。刑事
    訴訟法第159條之2定有明文。查上開證人於警詢之證述，依
    其記載內容，係採取一問一答方式，且上開證人於警詢時之
    供述較接近案發時點，記憶應較為清晰，憑信性甚高，而當
    時未直接面對被告乙○○，當時心理較為篤定，壓力較小，
    較有可能據實陳述，況證人於警詢、偵查所為證述基本事實
    之證述始終一致，是證人之警詢筆錄具有可信之特別情況，
    而證人之警詢筆錄，基於發見真實需求，並有重要關係，而
    為證明犯罪事實之存否並有必要，故認為該警詢陳述符合刑
    事訴訟法第159條之2之情形，認有證據能力。至於被告之原
    審辯護人另辯稱：「警員據通訊監察結果而制作譯文，其中
    警員自行加註意見部分，應無證據能力」等語，經查，警員
    自行加註之文字，為傳聞證據，應認不具有證據能力。末按
    被告以外之人於審判外之陳述，雖不符前4條之規定，而經
    當事人於審判程序同意作為證據，法院審酌該言詞陳述或書
    面陳述作成時之情況，認為適當者，亦得為證據。當事人或
    辯護人於法院調查證據時，知有第159條第1項不得為證據之
    情形，而未於言詞辯論終結前聲明異議者，視為有前項之同
    意。刑事訴訟法第159條之5定有明文。本案被告及其原審辯
    護人於審理時對檢察官所提各項證據方法之證據能力，均表
    示「沒意見」，且本案言詞辯論終結前，被告及其辯護人除
    前述爭執以外，並未爭執其他被告以外之人於審判外之言詞
    或書面陳述無證據能力，揆諸上開規定，應認被告及其辯護
    人已同意各該證據方法得作為證據，而審酌各該證據均非不
    正方法取得，並無證據力明顯過低情形，復經於審判期日就
    各該證據調查、辯論，依法自有證據能力。
二、上訴人即被告乙○○否認非法持有槍枝及子彈之犯行，辯稱
    略以：「93年3月30日交予丙○○之包包，係在甲○○住處
    拿的，裡面裝毒品及一個玻璃球吸食器，未持有槍枝及子彈
    」云云，經查：
(一)、乙○○與綽號孟叔之甲○○（原名李孟書）為男女朋友，93
    年3月29日23時20分許，警察在臺北縣蘆洲巿長安街220巷36
    號前，查獲駕車號5363-GU之甲○○身上有第一級毒品海洛
    因等物，再至臺北縣蘆洲巿長安街220巷32號2樓甲○○租住
    處搜索，乙○○因毒品危害防制條例案於93年02月06日由臺
    灣板橋地方法院以93年板院通刑省科緝字87號通緝（卷附通
    緝紀錄），因而匿至同址六樓，且乙○○於93年3月30日凌
    晨0時31分許，撥丙○○使用之0000000000號行動電話告知
    丙○○，丙○○旋至上址接乙○○後，載乙○○至台北縣淡
    水鎮竹圍馬偕急診室附近甲○○與乙○○之另一住處，由乙○○自該住處天花板取出黑色包包，且於車上囑丙○○交給
    林榮宗，乙○○由丙○○載至中和市附近下車後，丙○○撥
    打林榮宗使用之0000000000行動電話，林榮宗即駕駛車號
    2B-787 8號自用小客車邀不知情之賴唐富（所涉寄藏槍枝、
    子彈犯行業經判處無罪確定）陪同前往與丙○○碰面後，賴
    唐富坐後座，丙○○坐入右前座，將前述黑色包包放在右前
    座腳踏板，吩咐林榮宗藏放後，下車並搭車離開，因警方已
    對丙○○及林榮宗使用之行動電話通訊監察跟監，於同日凌
    晨4時10分許，在臺北巿昆明街158號前攔停查獲，在該自小
    客車右前座腳踏之黑色包包內起出具有殺傷力之手槍一枝（
    含彈匣一個）及制式子彈三十八顆（其中三顆經試射鑑驗後
    已失其效能，餘三十五顆）等過程，業分據被告乙○○坦承
    ，並有乙○○與丙○○通話之通訊監聽譯文在卷可查，核與
    證人綽號孟叔之甲○○（原名李孟書）、丙○○、林榮宗所
    證相符，並調取甲○○所涉案件，影印該卷所附查獲過程法
    定文書（搜索扣押證明筆錄等）在卷。
(二)、93年3月30日凌晨4時10分許，證人林榮宗駕駛2B-7878號自
    用小客車內載證人賴唐富行經台北市○○街158號前，遭台
    北縣政府警察局海山分局員警攔下而在該自小客車右前座腳
    踏墊之黑色手提包內起出槍枝一把（含彈匣一個之事實，槍
    枝管制編號0000000000號）及子彈三十八顆，已據證人即另
    案被告林榮宗、賴唐富、及另案證人洪俊義（海山分局刑事
    組組長）陳述在卷，並有自願受搜索同意書、台北縣政府警
    察局海山分局搜索扣押筆錄、扣押物品目錄表、扣押物品收
    據在卷可稽（93年度偵字第6717號卷(一)第13頁至第16頁、第
    51頁、53頁）；前揭查獲之槍枝一把（含彈匣一個）、子彈
    三十八顆，經送請內政部警政署刑事警察局鑑驗結果，送鑑
    手槍一枝（槍枝管制編號0000000000號）係仿COLT廠製口徑
    九釐米半自動手槍製造之仿造槍，機械性能良好，可擊發同
    口徑制式子彈，經裝填口徑九釐米制式子彈試射結果，發射
    彈頭單位面積動能為792焦耳/平方公分，遠超過足以穿入人
    體皮肉層之彈丸單位面積動能20焦耳/平方公分，具殺傷力
    ；送鑑子彈三十八顆，均係口徑九釐米制式子彈（試射三顆
    ），均具殺傷力，亦有內政部警政署刑事警察局93年4月9日
    刑鑑字第0930071784號槍彈鑑定書、96年5月17日刑鑑字第0
    960056365號函、96年5月21日刑鑑字第0960056367號函可稽
    （96年度上更(一)字第193號卷第148頁、第218頁）。
(三)、證人即另案被告丙○○於93年5月17日警詢稱：「我有載乙○○至台北縣淡水鎮竹圍從馬偕急診室旁的路上至現住處，
    交給我乙個旅行袋並將乙○○載到中和市住處，我打電話給
    綽號『阿狗』林榮宗叫他把東西拿走。乙○○有告訴我裡面
    是違禁品」等語（93年度偵字第8619號偵查卷(一)第67頁至第
    68頁）；於原審93年度重訴字第20號案件審理時陳稱：「甲○○出事當天，他的女朋友叫『若晴』有打電話給我，他說
    甲○○出事情，我想說她一個女孩子，我就過去載她，她就
    拿一個黑色手提包給我，叫我把皮包交給阿狗，就是林榮宗
    ，她說那是林榮宗放在甲○○住處的。當天晚上我就打電話
    給林榮宗，叫林榮宗到龍門路附近來拿，我就把皮包交給林
    榮宗，我就回去了」（原審93年度重訴字第20號案件93年7
    月15日準備程序筆錄）、「槍枝的部分是乙○○交給我一個
    黑色手提袋，我不知道裡面有沒有槍枝。乙○○要我把手提
    袋交給林榮宗，說那個手提袋是林榮宗的」（同上卷宗93年
    8月17日準備程序筆錄）、「乙○○打電話給我，說甲○○
    出事，我找一個律師去現場，但是甲○○已經被帶走，他女
    友在六樓不敢下來」、「（後來乙○○有無交什麼東西給你
    ？）他拿一個小提包給我，叫我交給林榮宗」、「（你怎麼
    和林榮宗見面？）打電話給他」、「（你怎麼跟他說？）我
    跟他說要拿小手提包給他，叫他有空過來」、「（在哪裡交
    手提包給林榮宗？）三重龍門路」、「（林榮宗那台車裡面
    還有誰？）他一個朋友，賴唐富」等語（同上卷宗94年8月
    24日審判筆錄）。
(四)、證人即另案被告林榮宗於93年3月30日警詢稱：「於（93年
    ）3月30日凌晨3時左右，我有一位大哥，綽號『帥哥』（係
    丙○○）打我的手機，號碼0000000000，要我至三重市○○
    路去載他，我邀賴塘銘一起去，駕駛車號2B-7878號自小客
    車，到了三重市約定地，賴塘銘下車坐在後座，我大哥『帥
    哥』坐上前乘客座，他上車時手上拿了一包黑色手提包，放
    在腳踏處，我與賴塘銘都未問其何物品，『帥哥』也未提及
    是何物品，『帥哥』叫我開動車子，過了一個紅綠燈路口，
    『帥哥』說他要回台北市，我好意說要送他回家，『帥哥』
    稱不用，他自己要搭計程車，並交代將黑色手提包載走，稍
    晚會與我連絡，就下車，賴塘銘又回到前座，我與賴塘銘二
    人，駕車到台北市，途中我們兩人均未打開黑色手提包，看
    看是何物品，直至台北市○○街158號前為警方查獲，警方
    打開後才知道黑色手提包裝制式手槍、子彈、匕首、拇指銬
    等物品」等語（93年度偵字第6717號偵查卷(一)第49頁）；於
    93年3月30日偵查陳稱：「是一位綽號帥哥之男子約我在三
    重市○○路見面，他上車後即將一包東西放在乘客座之腳踏
    墊處。過沒多久，他即說要下車坐計程車回家。他說東西先
    暫寄在車上，然後再打電話與我聯絡」等語（93年度偵字第
    6717號偵查卷(一)第78頁）。
(五)、台北縣政府警察局海山分局對於另案被告丙○○（00000000
    00）及林榮宗（0000000000、0000000000）使用之行動電話
    門號實施通訊監察結果，分別監錄到其等於93年3月30日凌
    晨3時許之對話內容（被告丙○○以下稱A，被告林榮宗以下
    稱Ｂ）如下：「A：你有沒有開車？B：沒有。A：不然我等
    一下看你在哪裡，我拿過去給你。B：我在西門町這邊。A：
    要拿過去那邊嗎？B：拿過來這邊，我等一下我拿過去我旁
    邊的朋友那邊，他那邊是住家，比較沒有那個，不然我開車
    。A：要多久時間？B：我現在打電話過去，馬上去開車。A
    ：好」（93年度偵字第6717號偵查卷(一)第53頁至第55頁）。
(六)、依前開證據觀之，證人丙○○確將乙○○交付內置有上揭槍
    枝及子彈之黑色手提包交予證人林榮宗，並藏置在證人林榮
    宗駕駛之前開自小客車右前座腳踏墊處。再證人丙○○於原
    審93年度重訴字第20號案件審理時證稱：「與乙○○感情並
    非較好，是因甲○○才認識乙○○」等語（原審93年度重訴
    字第20號卷94年8月24日審判筆錄）；被告乙○○固抗辯該
    包物品係毒品而非槍枝。但與前開監聽資料及證人丙○○、
    林榮宗前開所述不符，足見被告乙○○係因另案被告甲○○
    為警查獲，始致電另案被告丙○○前來，並交予上揭內置槍
    枝及子彈之黑色手提包，否則另案被告丙○○自承與被告乙○○並非熟識，交情不深，豈會甘冒犯罪之風險而代被告乙○○藏匿槍彈？是以上揭槍枝及子彈原係另案被告甲○○持
    有，嗣因其女友即被告乙○○見甲○○為警逮捕，恐槍彈再
    遭查獲，始委請另案被告丙○○找林榮宗代為處理該等槍枝
    及子彈甚明。
(七)、至證人林榮宗於93年度重訴字第20號案件訊問時固陳稱：「
    當天我有去龍門路附近拿我的皮包回來，我的皮包裡面有我
    的證件、錢，我是跟丙○○拿一個手提包，是一個小的皮包
    而已，包包是我放在仁愛街的公司，丙○○叫我去拿，我去
    拿我的皮包回來，丙○○上車後沒多久就下車了。警察查獲
    的槍枝、子彈不是放在丙○○交給我的皮包裡面，槍枝、子
    彈也不是從我們身上查獲的…警察查獲的槍枝、子彈是丙○○上車之後才出現的，是丙○○下車忘了拿」等語（原審93
    年度重訴字第20號卷93年8月17日準備程序筆錄）；於本院
    另案94年度上訴字第3902號案件審理時亦證稱：「（你於93
    年3月30日當天被警察查獲時，當時在車內的黑色皮包，是
    不是有二個？）是的」、「（二個包包被警察打開，裡面裝
    有哪些東西？）一個有我的證件、金錢、鑰匙，另外一個是
    放槍」、「（二個皮包中是不是其中有一個是丙○○交給你
    的？）是的」、「（丙○○當天晚上交給你黑色的皮包，裡
    面有沒有裝槍及子彈？）我沒有看裡面的東西，被抓到後才
    知道裡面是槍」、「（你在地檢署93年8月17日偵訊筆錄第
    16頁提到警察查獲的槍枝、子彈不是放在丙○○交給你的皮
    包內，為何與剛剛所言不符？）我沒有講這些話」等語（本
    院94年度上訴第3902號卷，95年4月12日審判程序筆錄），
    證人丙○○嗣於原審雖陳稱：「不知該黑色手提包內係裝何
    物品」云云，惟與其前揭供詞及上開證據不符，且衡情證人
    丙○○如不知皮包內藏放槍枝，何以於是日凌晨匆忙前往被
    告乙○○住處取出？況依證人丙○○與林榮宗間之對話內容
    ，其等非但在相約交付物品之地點，證人林榮宗更稱：「拿
    過來這邊，我等一下，我拿去我旁邊的朋友那邊放，他那邊
    是住家，比較沒有那個」，若其對於證人丙○○欲交付之物
    品為何毫無所悉，何能明確表示其可藏放該物品之地點以及
    該地點是否妥適？且證人丙○○如未告知證人林榮宗所欲交
    付之物品，為何能應允證人林榮宗提議之藏匿方案？且證人
    丙○○於警詢已稱：「乙○○有告訴我裡面是違禁品」等語
    （93年度偵字第8619號偵查卷(一)第68頁），顯見證人丙○○
    及林榮宗對於前開黑色手提包內確裝有上揭具有殺傷力之手
    槍及子彈等違禁物品，均知悉無訛，其等明知此情，仍相互
    聯繫尋覓地點藏匿該槍彈，顯有共同寄藏之犯意甚明。
(八)、扣案槍枝於審理期日當庭勘驗並提示予當事人、辯護人實際
    持有後，勘驗結果為金屬材質具有相當重量，並記明筆錄在
    卷，而被告乙○○與綽號孟叔之甲○○（原名李孟書）為男
    女朋友，93年3月29日23時20分許，警察在臺北縣蘆洲巿長
    安街220巷36號前，查獲駕車號5363-GU之甲○○身上有第一
    級毒品海洛因等物，再至臺北縣蘆洲巿長安街220巷32號2樓
    甲○○租住處搜索，乙○○因毒品危害防制條例案於93年02
    月06日由臺灣板橋地方法院以93年板院通刑省科緝字87號通
    緝，因而匿至同址六樓等情，有甲○○案件全部卷證影本在
    卷可查，而依據卷附扣押證明筆錄之記載，在甲○○身上與
    住處已經查獲有海洛因、吸食器、分裝袋、電子秤等物，則
    被告乙○○既然在通緝中，衡情何須甘冒風險，再到甲○○
    無故持有置於台北縣淡水鎮竹圍馬偕急診室附近與乙○○之
    另一住處，僅為取出辯解稱係毒品與吸食器之黑色包包，則
    其所為辯解，已經違背常理，再斟酌被告乙○○有多次違反
    毒品危害防制條例之前案，以其施用毒品多次被查獲以及通
    緝之情形，如該黑色包包內係被告乙○○所辯解之毒品，則
    該毒品應為其本人所需用之物，何以將其轉交給丙○○、林
    榮宗，是其辯解黑色包包係毒品，亦難以採信。且扣案槍枝
    甚為沈重並有一定之外型，更與毒品形狀大不相同，堪認與
    持取之際，已經明知係槍彈，是被告乙○○辯稱係毒品等詞
    並非足採。至於辯護人雖辯稱被告乙○○所為成立刑法第16
    5條之罪名等詞，但被告乙○○係明知扣案槍枝且予以處分
    ，並非僅為短暫持有或觀賞，則其所為與非法持有槍彈之要
    件相符，而與刑法第165條之構成要件不相當。綜上，被告
    乙○○非法持有可發射子彈具有殺傷力之槍枝、子彈，事證
    明確，犯行堪以認定，應依法論科。
三、論罪科刑部分：
(一)、按被告乙○○行為後，槍砲彈藥刀械管制條例於94年1月26
    日修正公布部分條文，於同年月28日生效，修正前該法第11
    條第4項規定為「未經許可，持有、寄藏或意圖販賣而陳列
    第1項所列槍砲者（同法第4條第1項第1款所稱其他可發射金
    屬或子彈具有殺傷力之各式槍砲），處一年以上七年以下有
    期徒刑，併科新臺幣七百萬元以下罰金」，修正後該法刪除
    第11條之規定，於第8條第1項至第5項所列槍枝種類，增列
    同法第4條第1項第1款所定其他可發射金屬或子彈具有殺傷
    力之各式槍砲，並將第8條第4項修正為：「未經許可，持有
    、寄藏或意圖販賣而陳列第1項所列槍枝者（鋼筆槍、瓦斯
    槍、麻醉槍、獵槍、空氣槍或第4條第1項第1款所定其他可
    發射金屬或子彈具有殺傷力之各式槍砲），處三年以上十年
    以下有期徒刑，併科新臺幣七百萬元以下罰金」。經比較行
    為時法及裁判時法之結果，以適用行為時法較有利於行為人
    ，依刑法第2條第1項但書之規定，本件應適用行為時法即修
    正前槍砲彈藥刀械管制條例第11條第4項之規定處斷。至於
    持有子彈部分，因槍砲彈藥刀械管制條例第12條第4項未經
    修正，則應適用裁判時之新法。
(二)、刑法於94年2月2日修正公布，於95年7月1日施行。按行為後
    法律有變更者，適用行為時之法律，但行為後之法律有利於
    行為人者，適用最有利於行為人之法律，現行刑法第2條第1
    項訂有明文。本案有關之新舊法比較如下：
１、罰金刑最低數額部分：修正前刑法第33條第5款原規定：「
    罰金：（銀元）一元以上」，依現行法規所定貨幣單位折算
    新臺幣條例第2條規定折算為新臺幣後，上開罰金刑之最低
    數額即為新臺幣三元；而修正後刑法第33條第5款則規定：
    「罰金：新臺幣一千元以上，以百元計算之」，即修正後之
    罰金刑最低數額，已提高為新臺幣一千元；比較新舊法之結
    果，修正後之規定，並未較有利於被告。
２、新刑法第47條第1項規定「受『徒刑』之執行完畢，或一部
    之執行而赦免後，五年以內『故意』再犯有期徒刑以上之罪
    者，為累犯，加重本刑至二分之一」與舊刑法第47條規定「
    受有期徒刑之執行完畢，或受無期徒刑或有期徒刑一部之執
    行而赦免後，五年以內再犯有期徒刑以上之罪者，為累犯，
    加重本刑至二分之一」不同，而被告乙○○再犯本罪既係出
    於故意，無論依修正前後刑法第47條之規定均構成累犯。
３、刑法第55條關於想像競合犯之規定雖經修正，即增列但書規
    定為：「但不得科以較輕罪名所定最輕本刑以下之刑」，惟
    該但書之規定係科刑之限制，為法理之明文化，不涉及罪刑
    實質內容之變更，非屬法律之變更，自不生新舊法比較之問
    題，應逕適用裁判時有效之規範，即修正後刑法第55條之規
    定（參照最高法院95年第8次刑事庭會議決議）。
４、經綜合前述各項罪刑法律變更，整體為「從舊從輕」之比較
    結果，應一體適用被告行為時即修正前刑法之規定，較有利
    於被告。
５、至於罰金易服勞役之折算標準部分：修正前刑法第42條第2
    項原規定：「易服勞役以（銀元）一元以上三元以下，折算
    1日。但勞役期限不得逾六個月」，而依當時有效之罰金罰
    鍰提高標準條例第2條（已於95年7月1日刪除生效）前段規
    定，就上開數額提高為一百倍折算一日，亦即修正前刑法第
    42條第2項前段所規定之易服勞役折算標準，係以銀元一百
    元至三百元折算一日，依現行法規所定貨幣單位折算新臺幣
    條例第2條規定折算為新臺幣後，即係以新臺幣三百元至九
    百元折算一日；另修正後之刑法第42條第3項則規定：「易
    服勞役以新臺幣一千元、二千元或三千元折算一日。但勞役
    期限不得逾一年」，亦即修正後刑法第42條第3項所規定之
    易服勞役折算標準，係以新臺幣一千元、二千元或三千元折
    算一日；比較新舊法之結果，勞役期限未逾六個月者，自以
    修正後之規定較有利於被告。而易服勞役之折算標準，屬於
    刑之執行事項，核與最高法院95年度第8次刑庭會議決議所
    謂「就罪刑有關之共犯、未遂犯、想像競合犯、牽連犯、連
    續犯、結合犯，以及累犯加重、自首減輕暨其他法定加減原
    因（如身分加減）與加減例」，應綜其全部罪刑之結果而比
    較之情形不同，因此尚不在上揭決議說明之範疇。
(三)、按所謂持有，係指在實力支配管領之下而言（79年台上字第
    2779號），而槍砲彈藥刀械管制條例第7條第4項及第11條第
    3項之所謂持有，係指執持占有之謂，是將之置於自己管領
    之下，即實力支配狀態中即為相當（79年台上字第4351號參
    照）。另按可發射金屬或子彈具有殺傷力之改造槍枝及可供
    該槍枝使用具有殺傷力之子彈分別係槍砲槍藥刀械管制條例
    第4條第1項第1、2款所列之槍枝及子彈，依同條例第5條之
    規定，非經中央主管機關許可，均不得持有。核被告乙○○
    所為，係犯修正前槍砲彈藥刀械管制條例第11條第4項之未
    經許可持有可發射子彈具有殺傷力之槍枝罪及同條例第12條
    第4項之未經許可持有子彈罪。被告乙○○同時持有前揭槍
    枝、子彈，所犯前揭二罪有一行為觸犯數罪名之想像競合犯
    關係，應依刑法第55條規定一重之未經許可持有可發射子彈
    具有殺傷力之槍枝罪處斷。被告乙○○前因違反毒品危害防
    制條例案件，經臺灣板橋地方法院於91年8月12日以91年度
    易字第1265號判處有期徒刑四月確定，92年3月3日易科罰金
    執行完畢，有被告前案紀錄表為憑，其於五年內再犯前揭有
    期徒刑以上之前開各罪，為累犯，應依法加重其刑。
(四)、原審予被告以論罪科刑固非無見，惟查，依據被告乙○○與
    證人丙○○之陳述，係丙○○載乙○○至台北縣淡水鎮竹圍
    馬偕急診室附近甲○○與乙○○之另一住處，由乙○○取得
    裝有前述槍彈之黑色包包後交付予丙○○，而起訴書誤為係
    93年3月30日凌晨0時10分許為警查獲甲○○時，乙○○趁隙
    將槍枝及子彈攜至臺北縣蘆洲巿長安街220巷32號6樓躲藏等
    情，是此部分事實，應予以更正，然原審判決疏未予以更正
    ，而有未洽，則被告上訴意旨辯解所交付之黑色包包係內置
    毒品等詞，指摘原判決不當，雖無理由，惟原判決既有可議
    ，自應將原判決予以撤銷改判。
(五)、爰審酌槍砲、彈藥屬於高度危險物品，非經主管機關許可不
    得擅自持有，以維社會大眾安全，被告未經許可，無故持有
    上開槍枝、子彈，且未繳交治安機關，嚴重危害社會安全，
    惟於持有槍彈期間，並未使用該槍彈為其他對社會治安影響
    重大之行為，所生危害尚輕，並參酌被告之素行，有被告前
    案記錄表可考，智識程度（高中畢業，97年度他字第928號
    偵查卷第11頁），其犯罪之動機、目的、手段及犯後之態度
    等一切情狀，量處有期徒刑壹年貳月，併科罰金新臺幣伍萬
    元，並就罰金刑部分，依修正後刑法第42條第3項前段之規
    定，諭知罰金如易服勞役，以新臺幣壹仟元折算壹日。又被
    告本件犯罪時間乃在96年4月24日以前，合於中華民國九十
    六年罪犯減刑條例所定之減刑條件，爰依該條例第2條第1項
    第3款規定，將其宣告刑減其刑期及金額二分之一，及諭知
    易服勞役之折算標準。即減為有期徒刑柒月，併科罰金新臺
    幣貳萬伍仟元，罰金如易服勞役，以新臺幣壹仟元折算壹日
    。扣案之仿COLT廠製口徑九釐米半自動手槍製造之手槍一枝
    （含彈匣一個，槍枝管制編號0000000000號）、口徑九釐米
    制式子彈三十五顆（原三十八顆，經試射三顆，已失子彈效
    能，餘三十五顆），均係違禁物，應依刑法第38條第1項第1
    款規定宣告沒收。
據上論斷，應依刑事訴訟法第369條第1項前段、第364條、第299
條第1項前段，修正前槍砲彈藥刀械管制條例第11條第4項、現行
法槍砲彈藥刀械管制條例第12條第4項，刑法第11條前段、第2條
第1項、修正前刑法第47條、修正後刑法第55條、第42條第3項前
段、第38條第1項第1款，中華民國九十六年罪犯減刑條例第2條
第1項第3款、第7條，判決如主文。
本案經檢察官楊秀蘭到庭執行職務。
中    華    民    國    98    年    4     月    14    日
                  刑事第十二庭  審判長法  官   蔡永昌
                                      法  官   陳榮和
                                      法  官   施俊堯
以上正本證明與原本無異。
如不服本判決，應於收受送達後10日內向本院提出上訴書狀，其
未敘述上訴之理由者並得於提起上訴後10日內向本院補提理由書
（均須按他造當事人之人數附繕本）「切勿逕送上級法院」。
                                      書記官   顧哲瑜
中    華    民    國    98    年    4     月    14    日
附錄：本案論罪科刑法條全文
修正前槍砲彈藥刀械管制條例第11條第4項
未經許可，持有、寄藏或意圖販賣而陳列第1項所列槍砲者，處1
年以上7年以下有期徒刑，併科新臺幣700萬元以下罰金。
修正後槍砲彈藥刀械管制條例第12條第4項
未經許可，持有、寄藏或意圖販賣而陳列子彈者，處5年以下有
期徒刑，併科新台幣300萬元以下罰金。


司法院資訊處製作；財團法人民間司法改革基金會備份。
